臺灣宜蘭地方法院刑事判決　　　　　　　100年度訴字第243號
公　訴　人　臺灣宜蘭地方法院檢察署檢察官
被　　　告　周宗漢
選任辯護人　黃金亮律師
　　　　　　李秋銘律師
上列被告因毒品危害防制條例案件，經檢察官提起公訴（100年
度偵字第1604、1828號），本院判決如下：
    主  文
周宗漢犯附表一所示之販賣第二級毒品共十五罪，分別量處如附
表一宣告刑欄所示之刑。應執行有期徒刑柒年，犯罪所得新台幣
貳萬壹仟元沒收，如全部或一部不能沒收時，以其財產抵償之，
附表二編號一之所示之物沒收銷燬之，附表二編號二所示之物沒
收。
    事  實
一、周宗漢明知甲基安非他命係毒品危害防制條例第2條所規定
    之第二級毒品，竟意圖販賣營利，在國道5號高速公路宜蘭
    交流道下及國道3號高速公路汐止、安坑、中和交流道下等
    處，自綽號「國棟」之成年男子，以每公克新台幣（下同）
    2、3,000元至3、4,000元之價格，多次購入第二級毒品甲基
    安非他命（下稱甲基安非他命）後。自民國100年2月底至同
    年3月底某日止，於附表一所示時間、地點、方式，以行動
    電話號碼0000000000號與蔡宗翰持用之行動電話號碼
    0000000000號聯絡，販賣甲基安非他命予蔡宗翰15次。嗣於
    100年4月8日上午10時許，為警在宜蘭縣宜蘭市○○路○段
    227巷33號住處搜索，扣得甲基安非他命6包（淨重總計
    4.128 公克、驗後餘重4.1275公克），0000000000號行動電
    話1具（內含SIM卡1張）。
二、案經宜蘭縣政府警察局報請臺灣宜蘭地方法院檢察署檢察官
    偵查起訴。
    理  由
一、訊據被告周宗漢於偵查及本院審理中，對於前開販賣甲基安
    非他命犯行均坦承不諱。經查：
  (一)被告前開販賣甲基安非他命犯行，業據證人蔡宗翰於警、偵
    訊中先後證述在卷（參見警刑偵三字第1001104932號卷【下
    稱警卷】第28至34頁100年4月8日警訊筆錄、100年度偵字第
    1604號卷【下稱偵卷】第40至48頁100年4月8日偵訊筆錄、
    偵卷第71至77頁100年4月19日偵訊筆錄、偵卷第79至82頁10
    0年4月19日偵訊筆錄）。而被告以行動電話0000000000號與
    證人蔡宗翰持用之行動電話號碼0000000000號先後於100 年
    3月5日（17時52分0秒、18時2分52秒、18時54分1秒、18 時
    56分0秒、19時10分14秒、21時19分21秒、22時26分46秒）
    、同年3月7日（20時2分2秒）、同年3月8日（12時21分54秒
    、12時35分15秒、12時37分52秒）、同年3月10日（9時8分
    26秒、9時55分50秒、18時35分43秒、20時12分18秒）、同
    年3月11日（19時12分15秒、19時58分41秒、22時57分48 秒
    、23時27分46秒）、同年3月13日（1時40分55秒、2時17分
    33秒、2時19分8秒、3時21分0秒、3時42分0秒）、同年3月
    14日（20時46分4秒）聯絡後，約定毒品交易之時間、地點
    等情，有本院100年聲監字第000028號通訊監察書（100年度
    聲搜字第178號卷第16至19頁）、通訊監察譯文（100年度聲
    搜字第176號卷第21至28頁）等件在卷可佐。宜蘭縣政府警
    察局員警於100年4月8日上午10時許，在被告位於宜蘭縣宜
    蘭市○○路○段227巷33號住處搜索，扣得0000000000號行動
    電話1具、結晶狀物品6包，其中該結晶狀物品送鑑定後，確
    係毒品甲基安非他命，有本院100年聲搜字第00178號號搜索
    票、宜蘭縣政府警察局刑事警察大隊搜索扣押筆錄、扣押物
    品目錄表（警卷第24至28頁）、交通部民用航空局航空醫務
    中心100年4月27日航藥鑑字第1002371號毒品鑑定書（偵卷
    第92頁）等件在卷可證。
  (二)被告販賣甲基安非他命予證人蔡宗翰之價格，除關於附表一
    編號一至編號七部分，業經證人蔡宗翰證述明確，另關於附
    表一編號八其餘販賣甲基安非他命8次部分，雖未經證人蔡
    宗翰一一陳述，但以證人蔡宗翰於偵查中所稱每次購買甲基
    安非他命之價格為1,000元、2,000元、4,000元不等之價格
    ，依罪疑惟輕原則，其餘8次販賣甲基安非他命犯行以1,000
    元為認定販賣價格之基準，始不會不利於被告。
  (三)綜上所述，本件事證明確，被告販賣甲基安非他命犯行堪以
    認定，應依法論科。
二、查甲基安非他命為毒品危害防制條例第2條第2項第2款規定
    之第二級毒品，核被告前開所為，均係犯毒品危害防制條例
    第4條第2項販賣第二級毒品罪。被告所犯上開各罪，犯意各
    別，行為互殊，應予分論併罰。被告於偵查及審理中，均自
    白坦承前開販賣毒品犯行，應依毒品危害防制條例第17條第
    2項，就其所犯前開各罪均減輕其刑。爰審酌被告多次販賣
    具有成癮性之毒品予他人，助長毒品氾濫流通，依其犯罪之
    動機、目的、手段、犯罪所生之損害，及犯罪後坦承犯行，
    態度良好等一切情狀，就其所犯上開各罪分別量處如主文所
    示之刑，並定其應執行刑，以示懲儆。扣案之毒品甲基安非
    他命6包，屬查獲之毒品，依毒品危害防制條例第18條第1項
    前段沒收銷燬之。扣案之0000000000號行動電話1具（含SIM
    卡1張），係屬被告所有供販賣毒品聯絡之工具，依毒品危
    害防制條例第19條第1項宣告沒收，而就被告販賣第二級毒
    品之所得部分，亦應依毒品危害防制條例第19條第1項之規
    定宣告沒收，如全部或一部不能沒收時，以其財產抵償之。
據上論斷，應依刑事訴訟法第299條第1項前段，毒品危害防制條
例第4條第2項、第17條第2項、第18條第1項前段、第19條第1項
，刑法第11條前段、第51條第5款，判決如主文。
本案經檢察官王清白到庭執行職務
中    華    民    國   100    年    8     月    10    日
                  刑事第四庭審判長法  官  林楨森
                                  法  官  陳雪玉
                                  法  官  辜漢忠
以上正本證明與原本無異。
如不服本判決應於收受本判決後10日內向本院提出上訴書狀，並
應敘述具體理由。若未敘述理由者，應於上訴期間屆滿後20日內
向本院補提理由書狀(均須按他造當事人之人數附繕本)。
                                  書記官  林詩綺
中    華    民    國   100    年    8     月    11    日
附表一
┌──┬─────┬──────┬────┬────────┬───────┐
│編號│犯罪時間  │交易地點    │犯罪所得│交易方式        │宣告刑        │
├──┼─────┼──────┼────┼────────┼───────┤
│一  │100年3月5 │宜蘭縣宜蘭市│4,000元 │被告持用行動電話│周宗漢犯販賣第│
│    │日晚間10時│中華國中附近│        │號碼0000000000號│二級毒品罪，處│
│    │26分許    │            │        │與蔡宗翰持用之行│有期徒刑年陸│
│    │          │            │        │動電話號碼      │月，犯罪所得新│
│    │          │            │        │0000000000號聯絡│台幣肆仟元沒收│
│    │          │            │        │，由被告至交易地│，如全部或一部│
│    │          │            │        │點交付毒品，收取│不能沒收時，以│
│    │          │            │        │現金。          │其財產抵償之，│
│    │          │            │        │                │附表二編號一所│
│    │          │            │        │                │示之物沒收銷燬│
│    │          │            │        │                │之，附表二編號│
│    │          │            │        │                │二所示之物沒收│
│    │          │            │        │                │。            │
├──┼─────┼──────┼────┼────────┼───────┤
│二  │100年3月7 │宜蘭縣宜蘭市│2,000元 │被告持用行動電話│周宗漢犯販賣第│
│    │日晚間8時2│嵐峰路、泰山│        │號碼0000000000號│二級毒品罪，處│
│    │分許      │路口        │        │與蔡宗翰持用之行│有期徒刑年陸│
│    │          │            │        │動電話號碼      │月，犯罪所得新│
│    │          │            │        │0000000000號聯絡│台幣貳仟元沒收│
│    │          │            │        │，由被告至交易地│，如全部或一部│
│    │          │            │        │點交付毒品，收取│不能沒收時，以│
│    │          │            │        │現金。          │其財產抵償之，│
│    │          │            │        │                │附表二編號一所│
│    │          │            │        │                │示之物沒收銷燬│
│    │          │            │        │                │之，附表二編號│
│    │          │            │        │                │二所示之物沒收│
│    │          │            │        │                │。            │
├──┼─────┼──────┼────┼────────┼───────┤
│三  │100年3月8 │宜蘭縣宜蘭市│1,000元 │被告持用行動電話│周宗漢犯販賣第│
│    │日中午12時│泰山路、農權│        │號碼0000000000號│二級毒品罪，處│
│    │37分許    │路口        │        │與蔡宗翰持用之行│有期徒刑年陸│
│    │          │            │        │動電話號碼      │月，犯罪所得新│
│    │          │            │        │0000000000號聯絡│台幣壹仟元沒收│
│    │          │            │        │，由被告至交易地│，如全部或一部│
│    │          │            │        │點交付毒品，收取│不能沒收時，以│
│    │          │            │        │現金。          │其財產抵償之，│
│    │          │            │        │                │附表二編號一所│
│    │          │            │        │                │示之物沒收銷燬│
│    │          │            │        │                │之，附表二編號│
│    │          │            │        │                │二所示之物沒收│
│    │          │            │        │                │。            │
├──┼─────┼──────┼────┼────────┼───────┤
│四  │100年3月10│宜蘭縣宜蘭市│1,000元 │被告持用行動電話│周宗漢犯販賣第│
│    │日上午9時 │大福路1段227│        │號碼0000000000號│二級毒品罪，處│
│    │55分許    │巷巷口      │        │與蔡宗翰持用之行│有期徒刑年陸│
│    │          │            │        │動電話號碼      │月，犯罪所得新│
│    │          │            │        │0000000000號聯絡│台幣壹仟元沒收│
│    │          │            │        │，由被告於上午9 │，如全部或一部│
│    │          │            │        │時55分許至交易地│不能沒收時，以│
│    │          │            │        │點交付毒品，於同│其財產抵償之，│
│    │          │            │        │日晚間8時12分許 │附表二編號一所│
│    │          │            │        │蔡宗翰再與被告以│示之物沒收銷燬│
│    │          │            │        │電話聯絡，約在宜│之，附表二編號│
│    │          │            │        │蘭縣宜蘭市○○路│二所示之物沒收│
│    │          │            │        │與惠民路口之全家│。            │
│    │          │            │        │便利商店交付現金│              │
│    │          │            │        │。              │              │
├──┼─────┼──────┼────┼────────┼───────┤
│五  │100年3月11│宜蘭縣員山鄉│1,000元 │被告持用行動電話│周宗漢犯販賣第│
│    │日晚間11時│福園之橋上  │        │號碼0000000000號│二級毒品罪，處│
│    │27分許    │            │        │與蔡宗翰持用之行│有期徒刑年陸│
│    │          │            │        │動電話號碼      │月，犯罪所得新│
│    │          │            │        │0000000000號聯絡│台幣壹仟元沒收│
│    │          │            │        │，由被告至交易地│，如全部或一部│
│    │          │            │        │點交付毒品，收取│不能沒收時，以│
│    │          │            │        │現金。          │其財產抵償之，│
│    │          │            │        │                │附表二編號一所│
│    │          │            │        │                │示之物沒收銷燬│
│    │          │            │        │                │之，附表二編號│
│    │          │            │        │                │二所示之物沒收│
│    │          │            │        │                │。            │
├──┼─────┼──────┼────┼────────┼───────┤
│六  │100年3月13│宜蘭縣宜蘭市│2,000元 │被告持用行動電話│周宗漢犯販賣第│
│    │日凌晨3時 │大福路1段227│        │號碼0000000000號│二級毒品罪，處│
│    │42分許    │巷巷口      │        │與蔡宗翰持用之行│有期徒刑年陸│
│    │          │            │        │動電話號碼      │月，犯罪所得新│
│    │          │            │        │0000000000號聯絡│台幣貳仟元沒收│
│    │          │            │        │，由被告至交易地│，如全部或一部│
│    │          │            │        │點交付毒品，收取│不能沒收時，以│
│    │          │            │        │現金。          │其財產抵償之，│
│    │          │            │        │                │附表二編號一所│
│    │          │            │        │                │示之物沒收銷燬│
│    │          │            │        │                │之，附表二編號│
│    │          │            │        │                │二所示之物沒收│
│    │          │            │        │                │。            │
├──┼─────┼──────┼────┼────────┼───────┤
│七  │100年3月14│宜蘭縣宜蘭市│2,000元 │被告持用行動電話│周宗漢犯販賣第│
│    │日晚間10時│大福路1段227│        │號碼0000000000號│二級毒品罪，處│
│    │33分許    │巷巷口      │        │與蔡宗翰持用之行│有期徒刑年陸│
│    │          │            │        │動電話號碼      │月，犯罪所得新│
│    │          │            │        │0000000000號聯絡│台幣貳仟元沒收│
│    │          │            │        │，由被告至交易地│，如全部或一部│
│    │          │            │        │點交付毒品，收取│不能沒收時，以│
│    │          │            │        │現金。          │其財產抵償之，│
│    │          │            │        │                │附表二編號一所│
│    │          │            │        │                │示之物沒收銷燬│
│    │          │            │        │                │之，附表二編號│
│    │          │            │        │                │二所示之物沒收│
│    │          │            │        │                │。            │
├──┼─────┼──────┼────┼────────┼───────┤
│八  │100年2月底│宜蘭縣宜蘭市│每次    │被告持用行動電話│周宗漢犯販賣第│
│    │某日起至同│、礁溪鄉、員│1,000 元│號碼0000000000號│二級毒品罪共捌│
│    │年3月底某 │山鄉某處    │        │與蔡宗翰持用之行│罪，各處有期徒│
│    │日之期間中│            │        │動電話號碼      │刑年陸月，每│
│    │總計8次   │            │        │0000000000號聯絡│次犯罪所得新台│
│    │          │            │        │，由被告至交易地│幣壹仟元沒收，│
│    │          │            │        │點交付毒品，收取│如全部或一部不│
│    │          │            │        │現金。          │能沒收時，以其│
│    │          │            │        │                │財產抵償之，附│
│    │          │            │        │                │表二編號一所示│
│    │          │            │        │                │之物沒收銷燬之│
│    │          │            │        │                │，附表二編號二│
│    │          │            │        │                │所示之物沒收。│
└──┴─────┴──────┴────┴────────┴───────┘
附表二
┌──┬───────────────────────┐
│編號│        應  沒  收  之  物                    │
├──┼───────────────────────┤
│一  │第二級毒品甲基安非他命陸包（淨重總計肆點壹貳捌│
│    │公克、驗後餘重肆點壹貳柒伍公克）              │
├──┼───────────────────────┤
│二  │0000000000號行動電話壹具（內含SIM卡 │
│    │壹張）                                        │
└──┴───────────────────────┘
附錄本案論罪科刑法條：
毒品危害防制條例第4條第2項
製造、運輸、販賣第二級毒品者，處無期徒刑或7年以上有期徒
刑，得併科新臺幣1千萬元以下罰金。